臺灣基隆地方法院民事判決　九十一年訴字第二四○號
　　原　　　告　　乙○○
　　兼法定代理人　丙○○
　　被　　　告　　甲○○
　　複　代理人　　丁○○
右當事人間刑事附帶民事請求損害賠償事件，經本院刑事庭移送前來，本院判決如左
：
　　主　　文
被告應給付原告乙○○新臺幣伍萬元。
被告應給付原告丙○○新臺幣伍拾萬元。
原告丙○○其餘之訴駁回。
訴訟費用由被告負擔二十分之七，餘由原告丙○○負擔。
本判決第一項於原告乙○○以新臺幣壹萬柒仟元為被告供擔保後，得為假執行；但被
告如於假執行程序實施前，以新臺幣伍萬元為原告乙○○預供擔保，免為假執行。
本判決第二項於原告丙○○以新臺幣壹拾柒萬元為被告供擔保後，得為假執行；但被
告如於假執行程序實施前，以新臺幣伍拾萬元為原告丙○○預供擔保，免為假執行。
原告丙○○其餘假執行之聲請駁回。
　　事　　實
甲、原告方面：
一、聲明：
　(一)如主文第一項所示。
　(二)被告應給付原告丙○○新臺幣（下同）一百五十萬元。
　(三)願供擔保，請准宣告假執行。
二、陳述：
　(一)被告明知訴外人葉秀琴為原告丙○○之妻，為有配偶之人，竟於民國八十六年七
　　、八月間至八十九年九月二十七日止，和誘葉秀琴連同原告與葉秀琴所生二子楊
　　良魁、乙○○，至其住處所即基隆市○○路四四巷一二四號之七同居，並連續在
　　前揭住處與葉秀琴發生性關係多次，且將原告丙○○從軍多年退役積蓄以葉秀琴
　　名義購買之住宅予以變賣。另被告於八十九年九月二十七日，在上址，酒後徒手
　　毆打乙○○，致乙○○受有頸部擦傷、背部紅腫、右下肢紅腫及瘀紅等傷害。
　(二)原告丙○○乃退休之職業軍人，現年近八十，與配偶葉秀琴結婚多年，生活平靜
　　，突遭此妻離子散，住屋被變賣之巨變，無論在名譽、精神上所受痛苦，均無法
　　言諭；又原告乙○○於被告為前揭侵權行為時，年僅十二歲，無故被毆至遍體鱗
　　傷，精神上亦受有相當之痛苦，爰依侵權行為法律關係，請求被告給付如聲明第
　　一項、第二項所示之慰撫金。
乙、被告方面：
一、聲明：
　(一)原告之訴及假執行之聲請均駁回。
　(二)如受不利判決，願供擔保請准宣告免為假執行。
二、陳述：被告目前擔任清潔工人，原告所請求之慰撫金額過高。
丙、本院依職權查詢原告戶籍資料。
　　理　　由
一、原告主張被告明知訴外人葉秀琴係原告丙○○之妻，為有配偶之人，竟自八十六
　　年七、八月間至八十九年九月二十七日止，在其住處所基隆市○○路四四巷一二
　　四號之七，連續與葉秀琴發生性關係多次。另被告於八十九年九月二十七日，在
　　上址，酒後徒手毆打乙○○，致乙○○受有頸部擦傷、背部紅腫、右下肢紅腫及
　　瘀紅等傷害之事實，為被告所不爭，並據證人即被告之配偶葉秀琴於臺灣基隆地
　　方法院檢察署檢察官八十九年度偵字第四○二五號被告被訴害家庭罪偵查及第一
　　審審理時證述明確（見偵查卷第十一頁、十六頁、二六頁，第七三二號刑案卷第
　　十六頁至十七頁），且有原告乙○○之驗傷診斷書附於前揭刑事案件偵查卷可稽
　　（見該偵查卷第七至八頁），而被告與訴外人葉秀琴所為前揭相姦行為，亦經本
　　院依相姦罪判處有期徒刑三月，有本院九十一年度易緝字第三號刑事判決附卷可
　　參，自堪信原告前揭主張為真實。
二、按不法侵害他人之身體、健康、名譽、自由、信用、隱私、貞操或不法侵害其他
　　人格法益而情節重大者，被害人雖非財產上之損害，亦得請求賠償相當之金額。
　　故意以背於善良風俗之方法，加損害於他人者，應負損害賠償責任，民法第一百
　　九十五條、第一百八十四條第一項後段分別定有明文。另按通姦足以破壞夫妻間
　　之共同生活，而非法之所許，此從公序良俗之觀點可得斷言，不問所侵害係何權
　　利，對於配偶之他方應構成共同侵權行為（最高法院五十五年台上字第二○五三
　　號判例參照）。本件被告以背於善良風俗之通姦行為，損害原告丙○○名譽，並
　　侵害原告乙○○身體之事實，已如前述，則依前揭規定，原告二人自得向被告請
　　求非財產上之損害賠償。查原告丙○○與其配偶葉秀琴結婚多年，有戶籍資料在
　　卷可按，被告與葉秀琴相姦並致葉秀琴因而離家，原告丙○○精神上自受有相當
　　之痛苦；又原告乙○○因被告侵權行為，受有頸部擦傷、背部紅腫、右下肢紅腫
　　及瘀紅等傷害，業如前述，其生理及心理自亦受有相當之痛苦。且被告係國中畢
　　業，目前在基隆市政環境保護局擔任清潔工作，業據被告陳明在卷，並有被告口
　　卡片附於系爭刑事案件卷可稽；原告丙○○係小學畢業，現年近八十，為退休之
　　職業軍人；原告乙○○目前尚就讀國中等情，亦據原告陳述甚明，且有戶籍資料
　　附卷可按，本院審酌上情，認原告丙○○得請求之非財產上損害賠償，以五十萬
　　元為適當，逾此數額之請求，則不應准許。另原告乙○○請求之非財產上損害賠
　　償五萬元，尚屬適當，應予准許。
三、綜上所述，原告二人依侵權行為法律關係，請求被告給付原告丙○○五十萬元，
　　給付原告乙○○五萬元，為有理由，應予准許。原告丙○○逾此範圍之請求，則
　　無理由，應予駁回。
四、兩造均陳明願供擔保，聲請宣告假執行或免為假執行，均核無不合，爰酌定相當
　　擔保金額，併准許之。
五、結論：原告丙○○之訴為一部有理由，一部無理由；原告乙○○之訴為有理由，
　　依民事訴訟法第七十八條、七十九條但書、第三百九十條第二項、第三百九十二
　　條，判決如主文。
中　　　華　　　民　　　國　　九十一　　年　　　七　　　月　　二十六　　日
~B臺灣基隆地方法院民事庭
~B審判長法　官　李木貴
~B　　　法　官　蔡聰明
~B　　　法　官　王美婷
右為判決正本係照原本作成。
對於本件判決如有不服，應於收受送達後廿日內向本院提出上訴書狀，上訴於台灣高
等法院，並按他造當事人之人數附具繕本。
中　　　華　　　民　　　國　　九十一　　年　　　七　　　月　　 三十　　 日
~B　　　書記官　潘端典
